最　高　行　政　法　院　裁　定
　　　　　　　　　　　　　94年度裁字第01764號
上　訴　人　合晉通運股份有限公司
代　表　人　甲○○
被 上訴 人　財政部臺灣省北區國稅局
代　表　人　乙○○
上列當事人間因營利事業所得稅事件，上訴人對於中華民國93年
3月4日臺北高等行政法院92年度簡字第762號判決，提起上訴，
本院裁定如下：
　　主  文
上訴駁回。
上訴審訴訟費用由上訴人負擔。
　　理  由
按對於適用簡易程序之裁判提起上訴或抗告，須經本院許可，且
該許可以訴訟事件所涉及之法律見解具有原則性者為限。行政訴
訟法第235條定有明文。次按「營利事業所得之計算，以其本年
度收入總額減除各項成本費用、損失及稅捐後之純益額為所得額
。」、「納稅義務人已依本法規定辦理結算申報，但對依本法規
定應申報課稅之所得額有漏報或短報情事者，處以所漏稅額兩倍
以下之罰鍰。」行為時所得稅法第24 條、第111條第1項分別定
有明文。而本件上訴人民國84年度營利事業所得稅結算申報案，
原經被上訴人依書面審查暫行核定全年所得額為新台幣（下同）
458,903元，嗣因查得涉嫌虛列折舊費用342,056元，致匿報所得
額，經調帳查核後重行核定全年所得額為800,959元，應補稅額
為85,514元，並將上訴人以不實憑證虛報折舊費用計342,056部
分，處漏稅額1倍之罰鍰85,500元。上訴人不服，循序申請復查
，提起訴願，遞遭駁回，復起訴主張其80年8月出售過戶與固道
公司之4輛卡車，因該公司未付清款項，上訴人亦未將車交付，
並繼續管理使用，應准上訴人列報該4輛卡車折舊費用等語。原
審法院則略以：上訴人原所有系爭四輛卡車（QV-562、QV-563、
QV-565、QV-566），既於80年8月間出售過戶與固道公司，且始
終未曾回復登記上訴人名下，此有車籍資料查詢表附原處分卷可
稽，復為上訴人所不爭執，則系爭4輛卡車，顯已非屬上訴人所
有，其列報該4輛卡車之折舊費用，被上訴人予以剔除，重行核
定全年所得額為800,959元，補徵營利事業所得稅85,514元，且
上訴人以不實憑證虛報系爭折舊費用致短漏所得額，被上訴人按
所漏稅額處1倍罰鍰85,500元，自無不合。至於上訴人訴稱系爭4
輛卡車，售予固道公司後，發生糾紛，實際並未交付車輛，仍由
上訴人管理使用乙節，上訴人迄未提出其與固道公司買賣系爭4
輛卡車發生糾紛之具體確實證據，上訴人所訴，洵不足採。本件
原處分並無違法之處，復查、訴願決定予以維持亦無違誤，上訴
人訴請求撤銷原處分及復查、訴願決定，為無理由，爰依簡易程
序判決駁回上訴人之訴。本院經核原判決於法尚無違誤。茲上訴
意旨仍執詞略謂：系爭卡車售予固道公司後發生糾紛，該4輛卡
車實際仍由上訴人管理使用，上訴人財產目錄除系爭卡車4輛外
，仍有1輛卡車，上訴人以貨運為業，只有1輛卡車營運不可能1
年有17,782,359元營業收入。再者，卡車4輛並非固道公司所有
，因此該公司每年營利事業所得稅結算申報財產目錄並無該4輛
卡車，每年亦無提卡車4輛折舊，未重複列報折舊費，政府每年
稅收並無減少。況且課稅並非以是否具有所有權為依據，營業事
業所得稅查核準則第76條及第82條規定，有使用權如水電等，可
憑營利事業出具證明，即可認定為費用。爰請廢棄原判決，並撤
銷訴願決定及原處分等語。本院經核上訴論旨，旨在以其對法律
上見解之歧異，指摘原審判決不當，然並無所涉及之法律見解具
有原則性，揆之首揭規定，其上訴即不應許可，應予駁回。
依行政訴訟法第249條第1項前段、第104條、民事訴訟法第95條
、第78條，裁定如主文。
中    華    民    國    94    年    9    月    8      日
                  第三庭審判長法  官　徐　樹　海
                              法  官　吳　錦　龍
                              法  官　黃　合　文
                              法  官　林　茂　權
                              法  官　鄭  小  康
以  上  正  本  證  明  與  原  本  無  異
中    華    民    國    94    年    9    月    8      日
　　　　　　　　　　　　　　　書記官　王　褔　瀛
